【裁判字號】    98,訴,81
【裁判日期】    970331
【裁判案由】    違反槍砲彈藥刀械管制條例
【裁判全文】
臺灣桃園地方法院刑事判決                98年度訴字第81號
公  訴  人  臺灣桃園地方法院檢察署檢察官
被      告  甲○○
                    號
選任辯護人  巫宗翰律師
上列被告因違反槍砲彈藥刀械管制條例案件，經檢察官提起公訴
（97年度偵字第13703號），本院判決如下：
    主  文
甲○○未經許可，持有手槍，處有期徒刑伍年陸月，併科罰金新
臺幣拾萬元，罰金如易服勞役，以新臺幣壹仟元折算壹日。扣案
如附表編號一、二所示之物，均沒收。
    事  實
一、甲○○明知具殺傷力之制式手槍、子彈，分別係槍砲彈藥刀
    械管制條例所列管之槍砲、彈藥，非經中央主管機關許可，
    不得持有，竟於民國96年7 、8 月間某日，在高雄市某處，
    以新臺幣（以下同）100,000 元之價格，向真實姓名、年籍
    不詳，自稱「阿國」之成年男子購得具殺傷力之德國SIG SA
    UER 廠P229型，口徑9mm 之制式半自動手槍1 枝（含彈匣1
    個，槍號：AE20392 號、槍枝管制編號：0000000000號），
    及具殺傷力之子彈5 顆，自斯時起，即未經主管機關許可而
    持有之，並將之藏放在桃園縣桃園市○○街28號10樓之12租
    屋處。嗣於97年6 月3 日下午2 時30分許，因警方調查甲○
    ○之弟李俊霖涉嫌詐欺取財案件時，經李俊霖同意搜索其與
    甲○○同居之前開租屋處，當場扣得上開具有殺傷力之制式
    手槍1 枝，及具殺傷力之制式子彈3 顆（均經試射滅失）、
    具殺傷力之非制式子彈2 顆（業經試射滅失1 顆）。
二、案經內政部警政署刑事警察局移送臺灣桃園地方法院檢察署
    檢察官偵查起訴。
    理  由
一、本案所引用之供述及非供述證據，經本院依法踐行調查證據
    程序，檢察官、被告、選任辯護人均不爭執各該證據之證據
    能力，且亦查無依法應排除其證據能力之情形，是後述所引
    用證據之證據能力均無疑義，先予敘明。
二、上開事實，迭據被告於警詢、檢察官訊問及本院審理時坦承
    不諱，並有上開具殺傷力之制式手槍1 枝、子彈5 顆扣案可
    資佐證；而前開槍枝、子彈經送內政部警政署刑事警察局以
    性能檢驗法、試射法、比對顯微鏡比對法鑑定結果認：(一)送
    鑑手槍1 枝（槍枝管制編號：0000000000號），認係口徑9m
    m 制式半自動手槍，為德國SIG SAUER 廠P229型，槍號為AE
    20392 號，槍管內具6 條右旋來復線，擊發功能正常，可供
    擊發同口徑制式子彈使用，認具殺傷力；(二)送鑑子彈3 顆，
    認均係口徑9mm 制式子彈，均經試射，均可擊發，認具殺傷
    力；(三)送鑑子彈2 顆，認均係非制式子彈，由金屬彈殼組合
    直徑8.7mm ±0.5mm 金屬彈頭而成，採樣1 顆試射，可擊發
    ，認具殺傷力等情，亦有內政部警政署刑事警察局97年6 月
    18日刑鑑字第0970082437號槍彈鑑定書1 份在卷可稽（見臺
    灣桃園地方法院檢察署97年度偵字第13703 號卷第29-32 頁
    ），足徵被告前開任意性自白確與事實相符，可以採信。本
    件事證明確，被告前揭犯行洵堪認定，應依法論科。
三、核被告所為，係犯槍砲彈藥刀械管制條例第7 條第4 項之未
    經許可，持有手槍罪及同條例第12條第4 項之未經許可，持
    有子彈罪。被告以一持有行為同時觸犯前開二罪名，為想像
    競合犯，依刑法第55條前段之規定，應從一重之未經許可，
    持有手槍罪論處。爰審酌槍枝、子彈具有顯在之危險性，嚴
    重威脅社會治安，被告應無不知之理，詎仍未經許可持有之
    ，情節非輕，惟念及被告並未持之犯罪，兼衡其素行、犯罪
    之動機、目的、手段，且犯後坦承犯行，態度尚稱良好等一
    切情狀，量處如主文所示之刑，並就罰金部分諭知易服勞役
    之折算標準，以示懲儆。至辯護人固以：被告係出於好奇失
    慮始罹刑章，犯後坦承犯行，深表悔意，且扣案槍枝僅供被
    告在桃園縣虎頭山對空嗚槍試射之用，未涉不法用途，就被
    告犯罪之具體情狀及行為背景言之，確屬客觀上足以引起一
    般同情，請求依刑法第59條規定酌減被告之刑等語。惟本院
    審酌被告無視法令禁制，未經許可購入並持有具殺傷力之前
    開槍枝、子彈長達1 年，對人身安全及社會治安造成潛在之
    危害非輕，實無證據足資認定客觀上有足以引起一般同情之
    情狀，至於被告犯罪後坦承犯行等節，核非刑法第59條所稱
    得據為酌量減輕其刑之理由，自無從依該條規定予以酌量減
    輕其刑，併此敘明。
四、沒收：
（一）扣案德國SIG SAUER 廠P229型之口徑9mm 制式半自動手槍
      1 枝（含彈匣1 個，槍號：AE20392 號、槍枝管制編號：
      0000000000號），及未經試射之有殺傷力，由金屬彈殼組
      合直徑8.7 ±0.5mm 金屬彈頭而成之非制式子彈1 顆，均
      屬違禁物，均應依刑法第38條第1 項第1 款，宣告沒收之
      。
（二）扣案原有殺傷力口徑9mm 制式子彈3 顆、由金屬彈殼組合
      直徑8.7 ±0.5mm 金屬彈頭而成之非制式子彈1 顆，業於
      鑑定或被告試射時擊發，自已不具有子彈之完整結構，失
      去其效能，堪認現已不具殺傷力，爰均不予宣告沒收。
（三）又本件檢察官雖請求本院就扣案之槍套1 只、棉質手套2
      只、擦槍布1 條、藏放槍彈之XO裝酒禮盒1 個等物品予以
      沒收，惟上開物品均非屬違禁物，且尚難認係供被告犯本
      件持有具殺傷力之制式手槍、子彈等罪所用或因本件犯罪
      所得之物，故不予宣告沒收，附此敘明。
五、公訴意旨另以：被告甲○○於96年7 、8 月間，在高雄市某
    處，向真實姓名年籍不詳綽號「阿國」之成年男子，以100,
    000 元之代價，除購入上開具殺傷力之德國SIG SAUER 廠P2
    29型，口徑9mm 之制式半自動手槍1 枝（含彈匣1 個，槍號
    ：AE20392 號、槍枝管制編號：0000000000號），及具殺傷
    力之子彈5 顆外，尚同時購得具殺傷力之子彈5 顆而持有之
    ，被告甲○○並自行在桃園縣虎頭山某處試射擊發確認有殺
    傷力，因認被告此部分亦涉犯槍砲彈藥刀械管制條例第12條
    第4 項之未經許可持有子彈罪嫌等語。本件被告固坦承：伊
    用100,000 元買了1 把槍及10顆子彈，剛買回來時，有去桃
    園環保公園對空鳴槍試射2 顆，有應覺到後座力，3 顆是半
    年後在虎頭山試射，也是對空鳴槍等語在卷（見同前偵卷第
    25頁），惟此部分除被告之自白外，別無其他證據可資證明
    ，且上開子彈5 顆既經試射而未扣案，無從送鑑定以判斷該
    等子彈是否具有殺傷力，此外，復查無其他積極證據證明被
    告確有公訴人所指此部分之犯行，惟公訴意旨認此部分與前
    揭論罪科刑部分具有實質上一罪及裁判上一罪關係，爰不另
    為無罪之諭知，併此敘明。
據上論斷，應依刑事訴訟法第299 條第1 項前段，槍砲彈藥刀械
管制條例第7 條第4 項、第12條第4 項，刑法第11條前段、第55
條前段、第42條第3 項前段、第38條第1 項第1 款，判決如主文
。
本案經檢察官周芝君到庭執行職務。
中    華    民    國    97    年    3     月    31    日
                  刑事第十二庭  審判長法  官  魏于傑
                                      法  官  羅國鴻
                                      法  官  許雅婷
以上正本證明與原本無異。
如不服本判決，應於判決送達後10日內向本院提出上訴狀（應附
繕本），其未敘述上訴理由者，應於上訴期間屆滿後20日內補提
理由書狀於本院，上訴於臺灣高等法院。
                                      書記官  吳玉蘭
中    華    民    國    98    年    4     月    3     日
附錄本案論罪科刑法條全文：
槍砲彈藥刀械管制條例第7條
未經許可，製造、販賣或運輸火砲、肩射武器、機關槍、衝鋒槍
、卡柄槍、自動步槍、普通步槍、馬槍、手槍或各類砲彈、炸彈
、爆裂物者，處死刑、無期徒刑或7 年以上有期徒刑；處徒刑者
，併科新臺幣3000萬元以下罰金。
未經許可，轉讓、出租或出借前項所列槍砲、彈藥者，處無期徒
刑或5年以上有期徒刑，併科新臺幣1000萬元以下罰金。
意圖供自己或他人犯罪之用，而犯前二項之罪者，處死刑或無期
徒刑；處徒刑者，併科新臺幣5000萬元以下罰金。
未經許可，持有、寄藏或意圖販賣而陳列第一項所列槍砲、彈藥
者，處5年以上有期徒刑，併科新臺幣1000萬元以下罰金。
意圖供自己或他人犯罪之用，以強盜、搶奪、竊盜或其他非法方
法，持有依法執行公務之人所持有之第一項所列槍砲、彈藥者，
得加重其刑至二分之一。
第一項至第三項之未遂犯罰之。
槍砲彈藥刀械管制條例第12條
未經許可，製造、販賣或運輸子彈者，處1 年以上7 年以下有期
徒刑，併科新台幣500 萬元以下罰金。
未經許可，轉讓、出租或出借子彈者，處6 月以上5 年以下有期
徒刑，併科新台幣300 萬元以下罰金。
意圖供自己或他人犯罪之用，而犯前二項之罪者，處3 年以上10
年以下有期徒刑，併科新台幣700 萬元以下罰金。
未經許可，持有、寄藏或意圖販賣而陳列子彈者，處5 年以下有
期徒刑，併科新台幣300 萬元以下罰金。
第 1 項至第 3 項之未遂犯罰之。
附表：
┌──┬───────────────────────┐
│編號│           應   沒   收   之   物             │
├──┼───────────────────────┤
│ 一 │扣案德國SIG SAUER 廠P229型之口徑9mm 制式半自動│
│    │手槍1 枝（含彈匣1 個，槍號：AE20392 號、槍枝管│
│    │制編號：0000000000號）。                      │
├──┼───────────────────────┤
│ 二 │扣案之具殺傷力，由金屬彈殼組合直徑8.7 ±0.5mm │
│    │金屬彈頭而成之非制式子彈1 顆。                │
└──┴───────────────────────┘


司法院資訊處製作；財團法人民間司法改革基金會備份。
